【裁判字號】    98,訴,850
【裁判日期】    990112
【裁判案由】    違反毒品危害防制條例
【裁判全文】
臺灣嘉義地方法院刑事判決               98年度訴字第850號
公  訴  人  臺灣嘉義地方法院檢察署檢察官
被      告  甲○○
上列被告因違反毒品危害防制條例案件，經檢察官提起公訴（九
十八年度毒偵字第一二七九號），被告於準備程序中就訴事實為
有罪之陳述，經本院合議庭裁定由受命法官改依簡式程序審理，
判決如下：
    主  文
甲○○施用第一級毒品，處有期徒刑捌月，扣案海洛因壹包（驗
餘淨重零點壹陸伍公克）沒收銷燬之，上開毒品外包裝袋壹個沒
收；又施用第二級毒品，處有期徒刑肆月。應執行有期徒刑拾月
，扣案海洛因壹包（驗餘淨重零點壹陸伍公克）沒收銷燬之，上
開毒品外包裝袋壹個沒收。
    犯 罪 事 實
一、甲○○前因施用毒品案件，經本院以九十七年度毒聲字第二
    十號裁定送勒戒處所觀察、勒戒後，認無繼續施用毒品傾向
    ，於民國九十七年三月十八日執行完畢釋放，並由臺灣嘉義
    地方法院檢察署檢察官以九十七年度毒偵字第一九八號為不
    起訴處分確定。詎其仍不知悔改，基於施用第一級毒品之犯
    意，於九十八年八月十八日下午三時三十五分許為警採尿前
    回溯四十八小時內之某時（惟需扣除為警盤查至採尿時無法
    施用之時間），在其嘉義市○○○街八八號四樓五租屋處，
    以將海洛因摻入香菸內吸食之方式，施用海洛因一次；另基
    於施用第二級毒品甲基安非他命之犯意，於上揭為警採尿時
    往前回溯九十六小時內之某時（惟需扣除為警盤查至採尿時
    無法施用之時間），在其上揭租屋處，以將甲基安非他命放
    入玻璃球內加熱使成煙霧，再以口、鼻吸食之方式施用甲基
    安非他命一次。嗣於九十八年八月十八日中午，員警在嘉義
    市○○○街八十八號前停車場，發現甲○○形跡可疑，在其
    身上扣得海洛因一包（驗餘數量淨重０點一六五公克），並
    得其同意採尿送驗，結果甲基安非他命類及嗎啡均呈陽性反
    應，始查悉上情。
二、案經嘉義市政府警察局第一分局報請臺灣嘉義地方法院檢察
    署檢察官偵查起訴。
    理  由
一、本件係經被告甲○○於準備程序當庭表示認罪，而經本院裁
    定以簡式審判程序加以審理，則依據刑事訴訟法第二百七十
    三條之二、同法第一百五十九條第二項之規定，不適用傳聞
    法則有關限制證據能力之相關規定，合先敘明。
二、訊據被告甲○○對於上開犯罪事實均坦承不諱，佐以被告於
    九十八年八月十八日下午三時三十五分許，經警得其同意採
    尿送驗，其結果呈嗎啡陽性（按施用海洛因後，經人體之水
    解代謝作用，會呈嗎啡陽性反應）及甲基安非他命陽性反應
    乙情，有臺灣檢驗科技股份有限公司濫用藥物尿液檢驗報告
    （檢體編號為：1A980801號）、代號與真實姓名對照表、搜
    索同意書、搜索扣押筆錄、扣押物品目錄表、扣押物品收據
    各一份、照片三張在卷可佐，且扣案疑似海洛因之白粉一包
    ，經送鑑定結果確含有海洛因成分，其中海洛因驗餘淨重為
    ０點一六五公克，此有行政院衛生署草屯療養院草療鑑字第
    0980800117號鑑定書一份在卷足憑，是上開補強證據，已足
    資擔保被告前述自白之真實性，核與事實相合，可信為真實
    。此外，被告前因施用毒品案件，經本院裁定送觀察、勒戒
    ，於九十七年三月十八日執行完畢釋放等情，有臺灣嘉義地
    方法院檢察署刑案資料查註紀錄表、臺灣高等法院被告前案
    紀錄表各一份附卷可憑。是被告施用毒品經觀察、勒戒執行
    完畢釋放後，五年內再犯施用第一級毒品海洛因、第二級毒
    品甲基安非他命之犯行，堪以認定，應依法論科。
三、查海洛因、甲基安非他命分別為毒品危害防制條例第二條第
    二項第一款、第二款所定之第一級、第二級毒品，故核被告
    甲○○所為，係犯毒品危害防制條例第十條第一項之施用第
    一級毒品罪及同條第二項之施用第二級毒品罪。被告施用前
    持有海洛因、甲基安非他命之低度行為，應為各該施用之高
    度行為所吸收，均不另論罪。其所犯上開二罪，犯意各別，
    觸犯構成要件不同之罪名，應予分別論處，併合處罰。審酌
    被告為國中肄業之智識程度，有公共危險、傷害、詐欺等前
    案紀錄，目前兼職從事搬運工作，與太太及二名小孩共同生
    活，及其經觀察、勒戒，仍屢遭查獲施用毒品，顯無戒除毒
    癮之決心，惟施用毒品係屬戕害自身健康之行為，尚未嚴重
    破壞社會秩序或侵害他人權益，且被告坦承犯行、犯後態度
    尚屬良好等一切情狀，分別量處如主文所示之刑，並定其應
    執行之刑，以資儆懲。
四、扣案海洛因一小包（驗餘淨重為０點一六五公克），應依毒
    品危害防制條例第十八條第一項前段規定沒收銷燬之；又上
    開毒品外包裝袋一個，係被告所有，用於包裹第一級毒品，
    防其裸露、逸出、潮濕，便於持有藉以施用海洛因所用，亦
    經被告供述明確，為被告施用第一級毒品所用之物，應依刑
    法第三十八條第一項第二款規定，宣告沒收。
據上論斷，應依刑事訴訟法第二百七十三條之一第一項、第二百
九十九條第一項前段，毒品危害防制條例第十條第一項、第二項
、第十八條第一項前段，刑法第十一條、第五十一條第五款、第
三十八條第一項第二款，判決如主文。
本案經檢察官王振名到庭執行職務。
中    華    民    國    99    年    01    月    12    日
                  刑事第一庭法  官  黃琴媛
以上正本證明與原本無異。
如不服本判決應於收受判決後10日內向本院提出上訴書狀，並應
敘述具體理由；其未敘述上訴理由者，應於上訴期間屆滿後20日
內向本院補提理由書（均須按他造當事人之人數附繕本）「切勿
逕送上級法院」。告訴人或被害人如對於本判決不服者，應具備
理由請求檢察官上訴，其上訴期間之計算係以檢察官收受判決正
本之日期為準。
中    華    民    國    99    年    01    月    12    日
                            書記官  洪敏芳
附錄本判決論罪法條：
毒品危害防制條例第10條
施用第一級毒品者，處6 月以上5 年以下有期徒刑。
施用第二級毒品者，處3 年以下有期徒刑。

司法院資訊處製作；財團法人民間司法改革基金會備份。
